福建高等法院金門分院刑事裁定　　　　　 100年度抗字第18號
抗　告　人
即　被　告　顏玉玲
上列抗告人因毒品危害防制條例案件，不服福建金門地方法院中
華民國100年11月25日所為羈押及禁止接見通信裁定（100年聲羈
字第21號），提起抗告，本院裁定如下：
    主    文
抗告駁回。
    理    由
一、抗告意旨略以：我不知道怎樣被抓來金門，本案並未找到我
    的犯罪證據。為此，提起抗告，請求撤銷原裁定云云。
二、按檢察官依刑事訴訟法第93條第2項或第228條第4項規定聲
    請羈押被告時，經法官訊問後，認為犯罪嫌疑重大，且有（
    一）逃亡或有事實足認為有逃亡之虞、或（二）有事實足認
    為有湮滅、偽造、變造證據或勾串共犯或證人之虞、或（三
    ）所犯為死刑、無期徒刑或最輕本刑為五年以上有期徒刑之
    罪等情形，非予羈押，顯難進行追訴、審判或執行者，得羈
    押之，且如認被告與外人接見、通信、受授物件有足致其脫
    逃或湮滅、偽造、變造證據或勾串共犯或證人之虞者，亦得
    依檢察官之聲請禁止被告接見通信，刑事訴訟法第101條第1
    項、第105條第3項定有明文。又羈押及禁止接見通信乃為保
    全證據之存在與真實，或保全刑事程序得以順利進行，或保
    全國家刑罰權之執行，其目的不在確認被告的罪責與刑罰問
    題，而在於判斷有無保全之必要的問題，故法院須審查者，
    應為被告犯罪嫌疑是否重大，及有無賴此保全偵、審程序進
    行或執行之必要，是關於羈押及禁止接見通信原因之判斷，
    適用自由證明程序，而非嚴格證明程序，由檢察官提出之證
    據及審理之結果，已足使法院對被告犯行產生「很有可能如
    此」之心證程度，即為已足，而非必證明至「確實如此」之
    程度，始認合乎羈押要件。且被告有無羈押之必要，法院僅
    須審查被告犯罪嫌疑是否重大、有無羈押原因、以及有無賴
    羈押以保全偵審或執行之必要，由法院就具體個案情節予以
    斟酌決定，如就客觀情事觀察，法院許可羈押之裁定，在目
    的與手段間之衡量並無明顯違反比例原則情形，即無違法或
    不當可言。
三、本件被告顏玉玲因毒品危害防制條例案件，於偵查中，經檢
    察官拘提到案訊問後，認為被告涉嫌販賣第二級毒品安非他
    命，而依刑事訴訟法第101條第1項第1、2、3款及第105條第
    3項規定，向原審法院聲請羈押被告及禁止接見通信，嗣經
    原審訊問被告後，認被告涉嫌販賣第二級毒品，涉犯毒品危
    害防制條例第4條第2項之罪，犯罪嫌疑重大，尚有共犯在逃
    ，有串證之虞，且所犯係最輕本刑為五年以上有期徒刑之罪
    ，有事實足認有逃亡之虞，有羈押及禁止接見通信之必要，
    而依刑事訴訟法第101條第1項第1、2、3款及第105條第3項
    規定，於民國100年11月25日以100年聲羈字第21號裁定羈押
    被告，並禁止接見通信在案。被告即抗告人雖以前揭抗告意
    旨置辯，惟查：
（一）本案係法務部調查局福建省調查處幹員持檢察官所核發之
      拘票，於100年11月25日前往高雄拘提被告帶至金門接受
      調查，經移送檢察官訊問後，檢察官於當日向原審法院聲
      請羈押被告，原審法院法官於當日晚間10時許訊問被告後
      ，即裁定羈押被告並禁止接見通信等事實，有福建金門地
      方法院檢察署100年他字第155號卷內所附之拘票、解送人
      犯報告書及原審訊問筆錄可稽，足認本件拘捕被告及裁押
      被告之程序均無違誤。
（二）其次，綜核原聲請人即福建金門地方法院檢察署檢察官所
      提出之證據資料，依據被告於調查員詢問、檢察官訊問及
      原審法官訊問時之自白內容，佐以卷附匯款紀錄、通訊監
      察譯文、快遞送貨單據、扣案證物等證據資料，確實足認
      被告涉犯毒品危害防制條例第4條第2項販賣第二級毒品罪
      ，犯罪嫌疑重大，且本案被告毒品來源對象（上游）、毒
      品販售對象（下游）均未到案，尚有繼續追查之必要，確
      有事實足認有勾串共犯或證人之虞，又被告所涉為最輕本
      刑五年以上有期徒刑之罪，被告確有規避刑罰之執行而妨
      害追訴程序進行之可能性，有事實足認被告有逃亡之虞，
      若予具保等較輕之處分，顯不足以確保追訴程序之順利進
      行，故非予羈押顯難進行追訴，而有羈押及禁止接見通信
      之必要。
（三）因此，原審審酌後，以前揭理由，認被告有羈押及禁止接
      見通信之必要，依刑事訴訟法第101條第1項第1、2、3 款
      及第105條第3項規定，裁定自100年11月25日起羈押被告
      ，並禁止接見通信，其所為之上開處分，在目的與手段間
      之衡量並無明顯違反比例原則情形。此外，本件亦無刑事
      訴訟法第114條、第101條之2所規定不得予以羈押之情形
      。故原羈押及禁止接見通信之處分顯無違法或不當可言。
      被告抗告意旨猶執前詞，率指原審准檢察官羈押及禁止接
      見通信之聲請為不當云云，聲請撤銷原裁定，自屬無理由
      ，應予駁回。
四、據上論斷，應依刑事訴訟法第412條，裁定如主文。
中    華    民    國    100    年    12    月    5    日
                    刑事庭審判長法  官  吳昭瑩
                                法  官  黃光進
                                法  官  劉家祥
以上為正本，係照原本作成，證明與原本無異。
本裁定不得再抗告。
中    華    民    國   100    年    12    月    5     日
                                書記官  周秀香